---
title: "Twitter Netzwerk SZ Redakteurin"
author: "Franziska Weber"
date: "15/11/2022"
output: html_document
---

```{r setup, include=FALSE}
knitr::opts_chunk$set(echo = TRUE)
```

Die Daten beziehen sich auf den Twitter-Account des Stadtpalais auf [github](https://github.com/hdm-crpr/226305/tree/master/data/twitter_sp). Achtung: Wenn Sie die Daten von Crossfoam verwenden wollen, müssen Sie in der Edgelist source,target durch to,from ersetzen. Wenn Sie in der Nodelist handle durch name ersetzen, erhalten die Knoten ein Label.

# Datensatz einlesen

```{r Twitter Netzwerk Stadtpalais einlesen, fig.height=6, fig.width=10}

library(igraph)

# Einlesen der Edge- und Nodelist
edges <- read.csv("https://raw.githubusercontent.com/FantaFranzi/TwitterDataset/main/Edgelist", header=T, as.is=T, sep = ",")
nodes <- read.csv("https://raw.githubusercontent.com/FantaFranzi/TwitterDataset/main/nodes", header=T, as.is=T, sep = ",")

# Matrix erstellen
edgematrix <-as.matrix(edges)

# Zusammenführen von Edge- und Nodelist als igraph-Objekt s
sp <- graph_from_data_frame(d=edgematrix, vertices=nodes, directed=T)
E(sp)$arrow.size <- .3

plot(sp,
		 aps=0,
		 layout=layout_with_kk,
		 main="Twitter-Netzwerk SZ-Redakteurin",
		 sub="Stand: November 2022"
)
```

### Teilnetzwerke erstellen

Wir wollen nur Knoten, die mehr als 100 Follower haben

```{r Followerselektion, fig.height=4, fig.width=6}

list.vertex.attributes(sp)
vertex.attributes(sp)$followers_count


sp_follower <- delete_vertices(sp, V(sp)[followers_count < 100]) 
sp_follower
vertex.attributes(sp_follower)$followers_count

list.vertex.attributes(sp_follower)

plot(sp_follower,
		 aps=0,
		 layout=layout_with_kk,
		 edge.arrow.size=.4,
		 vertex.size=degree(sp_follower)*3,
		 main="Twitter-Netzwerk SZ-Redakteurin",
		 sub="Follower > 100"
)
```
